臺灣新竹地方法院刑事判決
110年度易字第894號
公  訴  人  臺灣新竹地方檢察署檢察官
被      告  李立騰


選任辯護人  王世華律師
上列被告因恐嚇案件，經檢察官提起公訴（110 年度偵字第8635
、10253號），被告於本院準備程序中，就被訴事實為有罪之陳
述，經依簡式審判程序判決如下：
    主  文
李立騰犯恐嚇危害安全罪，累犯，處有期徒刑伍月，如易科罰金
，以新臺幣壹仟元折算壹日。
    事 實 及 理 由
一、本件犯罪事實、證據，除補充「被告於本院訊問時之自白」
    為證據，且就犯罪事實欄更正如下外，餘均引用檢察官起訴
    書之記載（如附件）：
（一）「我要找他很簡單 新竹園區他公司等他 或你家等 或他
      家」之記載，更正為「我要找他很簡單 新竹園區他公司
      等他 或你家等 或她家」。
（二）「三點準時放 用標註的讓你爸媽家人 還有他家人全部都
      看得到」之記載，更正為「三點準放 用標註的讓你爸媽
      家人 還有他家人全部的人都看得到」。
（三）「他今天沒來上班對不對，人家跟我說了，叫他給我死出
      來，難怪今天沒被抓走不敢上班」之記載，更正為「他今
      天沒上班對不對，人家跟我說了，叫他給我死出來，難怪
      今天沒被抓走不敢上班」。
（四）「我說會抓他就是會抓他」之記載，更正為「我說我會抓
      他就是會抓他」。
（五）「你在幫他說一句話這幾天我就會就下面的去抓他」之記
      載，更正為「你在幫他說一句話這幾天我就會叫下面的去
      抓他」。
（六）「我阿獻要找一個人很簡單啦 新竹園區我高中就在那打
      死過人了」之記載，更正為「我阿獻要找一個人很簡單啦
       新竹園區我高中就在那打算過人了 打死過人了」。
（七）「並將訊息內容轉知林聖哲」之記載，更正為「並將訊息
      內容在新竹住處轉知林聖哲」。
二、核被告所為，係犯刑法第305條之恐嚇危害安全罪。被告於
    密切接近之時間，出於同一目的而多次傳送恐嚇訊息，依一
    般社會通念應評價為一行為方屬合理，為接續犯；又被告以
    一恐嚇行為，同時恐嚇告訴人2人，成立同種想像競合犯，
    應從一重論處。
三、又被告前因公共危險案件分經法院判決有期徒刑確定後，經
    臺灣苗栗地方法院以105年度聲字第961號裁定應執行有期徒
    刑9月確定，於民國107年4月28日執行完畢；又因公共危險
    案件分經法院判決有期徒刑確定後，經臺灣苗栗地方法院以
    109年度聲字第67號裁定應執行有期徒刑1年2月確定，於109
    年9月25日假釋出監，嗣於109年11月17日假釋期滿未經撤銷
    ，其未執行之刑，以已執行論，有臺灣高等法院被告前案紀
    錄表1份在卷可按，是被告受徒刑之執行完畢，5年以內故意
    再犯本案有期徒刑以上之罪，為累犯，本院參照釋字第775
    號解釋意旨，衡酌使本件構成累犯之罪，與本件被告所犯之
    罪，罪名有異、罪質不同，爰不加重其最低本刑。
四、爰審酌被告僅因告訴人黃芊瑜不願繼續維持婚外情，竟率以
    訊息持續恐嚇告訴人2人，造成告訴人2人莫大恐懼，嚴重影
    響告訴人2人之生活，所為應予非難，復考量被告坦認犯行
    ，並參酌告訴人2人所表示之一切意見，兼衡被告之素行、
    犯罪情節、手段方式、智識程度、身心狀況、家庭經濟狀況
    等一切情狀，量處如主文所示之刑，及諭知易科罰金之折算
    標準。
五、依刑事訴訟法第273條之1 第1項、第299條第1項前段，判決
    如主文。 
本案經檢察官蔡宜臻提起公訴，檢察官陳中順到庭執行職務。
中    華    民    國   111    年    3     月    30    日
                  刑事第八庭    法  官  潘韋廷
以上正本證明與原本無異。
如不服本判決應於收受本判決後20日內向本院提出上訴書狀，上
訴書狀應敘述具體理由。上訴書狀未敘述上訴理由者，應於上訴
期間屆滿後20日內補提理由書狀於本院(均須按他造當事人之人
數附繕本 )「切勿逕送上級法院」。 
中　　華　　民　　國　　111 　年　　3 　　月　　30　　日
                                書記官  彭筠凱
附錄本案論罪科刑法條全文：
刑法第305條
以加害生命、身體、自由、名譽、財產之事，恐嚇他人致生危害
於安全者，處2 年以下有期徒刑、拘役或9千元以下罰金。
【附件】
臺灣新竹地方檢察署檢察官起訴書
                                     110年度偵字第8635號
                                               第10253號
　　被　　　告　李立騰　
    選任辯護人  王世華律師
上列被告因妨害自由案件，業經偵查終結，認應提起公訴，茲將
犯罪事實及證據並所犯法條分敘如下：
　　　　犯罪事實
一、李立騰前於民國108年間，因多起酒駕公共危險案件，經臺
    灣新竹地方法院判決有期徒刑確定，經同法院合併定應執行
    刑有期徒刑1年2月確定，於109年9月25日假釋出監付保護管
    束，於109年11月17日保護管束期滿未經撤銷，視為執行完
    畢。詎仍不知悔改，明知黃芊瑜與林聖哲為夫妻，仍與黃芊
    瑜交往，嗣黃芊瑜於109年12月提出分手，李立騰因此心生
    不滿，基於恐嚇之犯意，接續自110年4月18日至同年4月20
    日，透過通訊軟體LINE，傳送訊息予黃芊瑜恫嚇稱：「每次
    妳不理我或是離開之類的話 什麼放手 真的很想馬上去堵他
     給他死」、「我要找他很簡單 新竹園區他公司等他 或你
    家等 或他家」、「看你要害死幾個人」、「等一下我發火
    直接聯絡人 看他能躲多久」、「我想把影片打開來了」、
    「你再繼續我就每次開一本」、「三點準時放 用標註的讓
    你爸媽家人 還有他家人全部都看得到」、「Google也標註
    好了 信箱也標註了」、「忘記去新元科技網址準備了 我來
    去看看黑」、「他今天沒來上班對不對，人家跟我說了，叫
    他給我死出來，難怪今天沒被抓走不敢上班」、「我說會抓
    他就是會抓他」、「你在幫他說一句話這幾天我就會就下面
    的去抓他」、「我阿獻要找一個人很簡單啦 新竹園區我高
    中就在那打死過人了」、「影片我放了喔 傳了喔 要先放哪
    一個你說」等語，並傳送不雅影片予黃芊瑜，並告知黃芊瑜
    轉知林聖哲，黃芊瑜收受上開訊息後因而心生畏懼，並將訊
    息內容轉知林聖哲，林聖哲亦因此感到畏懼，始報警處理，
    因而查悉上情。
二、案經黃芊瑜、林聖哲訴由新竹縣政府警察局竹北分局報告偵
    辦。
　　　　證據並所犯法條
一、證據：　　　　　　　　
    （一）被告李立騰於偵查中之自白。
    （二）證人即告訴人黃芊瑜於警詢及偵查中之指訴暨證詞。
    （三）證人即告訴人林聖哲於警詢及偵查中之指訴暨證詞。
    （四）通訊軟體LINE對話紀錄畫面翻拍照片。
二、所犯法條：
　　核被告所為，係犯刑法第305條之恐嚇危害安全罪嫌（報告
    機關移送法條誤載為刑法第304條）。被告於本案多次傳送
    恐嚇訊息之行為，係基於同一目的，並由被告基於一個行為
    決意，侵害同一法益，且各行為之獨立性極為薄弱，依一般
    社會健全觀念，難以強行分開，顯係基於單一犯意接續所為
    ，故應包括於一行為予以評價，為接續犯，請論以一罪。被
    告以一恐嚇行為恐嚇告訴人2人，為一行為觸犯數罪名之同
    種想像競合，請從一重處斷，再被告前有如犯罪事實欄所載
    之犯罪科刑及執行情形，有刑案資料查註紀錄表在卷可參，
    其於有期徒刑執行完畢後，5年以內故意再犯本件有期徒刑
    以上之罪，為累犯，請參照大法官會議釋字第775號解釋意
    旨，審酌是否依刑法累犯規定加重其刑。
三、依刑事訴訟法第251條第1項提起公訴。
　　此　致
臺灣新竹地方法院
中　　華　　民　　國　 110　　年　　 9　　月　　30　　日
　　　　　　　　　　　　　　　檢　察　官　蔡宜臻
本件正本證明與原本無異
中　　華　　民　　國　 110　　年　　10　　月　　12　　日
　　　　　　　　　　　　　　　書  記  官  劉乃瑤